# 陈版主：求助土地一级开发收入确认问题

提问人：zhoudianrun1982 时间：2020-08-24 12:33:11
陈版主：您好！
求助土地一级开发的收入确认问题：A公司是一家房地产公司，没有土地一级开发资质。A公司与当地政府签订了土地一级开发协议，协议约定由A公司负责将生地变成熟地，政府协助拆迁事宜，当土地出让后，政府按照A公司垫付的资金给予20%的资金回报，同时政府按照固定单价将土地出让金划入国库，除此之外剩余收益政府与A公司五五分成。在土地一级开发过程中，A公司不具体提供工程服务，均外包给其他建筑公司。土地出让对象基本上仍为A公司，A公司受让土地后进行房地产开发。
问题： 1 、在旧收入准则下A公司对于土地一级开发收入是否可以按照工程施工方式确认收入？收入确认原则是总额法还是净额法？公司目前的做法是将一级开发成本计入存货，收到返还的本金冲减存货，收到的20%利息确认营业收入，目前还没有享受到五五分成收入。
2 、在新收入准则下，根据准则对客户的定义，政府不属于A公司的客户，此项业务不能确认营业收入，应该根据是否控制、重大影响以及影响程度确认为一项投资或金融资产？

回答人：chenyiwei
1 、由于“当土地出让后，政府按照A公司垫付的资金给予20%的资金回报”，即获得回报取决于何时完成土地出让，故在开发过程中不能确认收入，只能在确保成本可收回性的前提下，将已实际发生的开发成本计入存货成本。后续出让完成时才可能确认收入。但如果该一级开发事项事实上与后续本企业自身获取二级开发权构成一揽子交易的，则自始不能确认收入。
2 、是否采用总额法，应对照新收入准则第三十四条的规定确定。
参考：《瑞华研究 2010 ～ 2019 汇编》之“问题2-1-3（土地一级开发企业的收入确认问题）”。